

SOBRE MÍ

Desarrollador Web apasionado con 5 años de experiencia y un historial probado en el Congreso de la Ciudad de México. Manejo habil en HTML5, CSS3 y conocimientos base en JavaScript, y frameworks como Tailwind y Bootstrap, Manejo de herramientas como GitHub y Git. Graduado en 2018 y titulado de la carrera de **Programación**, busco aportar mi creatividad y habilidades técnicas al equipo de su empresa para lograr resultados excepcionales juntos.

EDUCACIÓN

CERTIFICACIÓN EN LA CARRERA DE PROGRAMACIÓN

Centro de Estudios Tecnológicos Industrial y de Servicios .3 / Ciudad de México /

Estudie la carrera de Programación durante 3 años. El segundo semestre hasta el 4to aprendí lenguajes como Java y C#. Durante el 5to y 6to semestre me especialicé en el desarrollo y diseño web

ENLACE



Portafolio de GitHub: https://mariodesign101.github. io/mariodev.github.io/

HABILIDADES

HTML5

CSS3

JAVASCRIPT

GITHUB

GIT

TAILWIND

BOOSTRAP

SASS

MARIO ALBERTO ÁLVAREZ MARTÍNF7

DESARROLLADOR Y DISEÑADOR WEB





5544866418



marbertoalmar2000@gmail.com

EXPERIENCIA LABORAL

CONGRESO DE LA CIUDAD DE MÉXICO

Ciudad De México ago. 2018 - dic. 2019

Desarrollador y diseñador web

Me dedique al desarrollo de sitios web de algunos diputados en fechas de campañas de ciertas reformas. Dichos sitios web eran mayormente estaticos que servían para dar informes a las personas por medio de blogs, boletines y correos electrónicos masivos sobre las últimas novedades dentro de sus delegaciones. Esto sirvió mucho para que las personas estuvieran más al tanto de las novedades en sus delegaciones y expresaron su agradecimiento por ello.

En varias ocaciones, directores de escuela y maestros expresaron su agradecimiento por los boletines que se anunciaban por la web de un diputado miembro de la "Comisión de Educación". Durante el tiempo que esto se estuvo haciendo realizamos este mismo trabajo para distintas comisiones.

JUNTA LOCAL DE **CONCILIACIÓN Y** ARBITRAJE DE LA CIUDAD DE MÉXICO

Ciudad De México dic. 2019 - mar. 2020

Desarrollador y diseñador web

Durante el mantenimiento del sitio web de esta dependencia de gobierno, mantuve una administración de las bases de datos mediante el lenguaje de SQL.

Durante ese tiempo realicé otras actividades como el mantenimiento del hardware de los equipos de computo, instalación de sistemas operativos y la configuración de impresoras HP.

TRABAJADOR INDEPENDIENTE

Ciudad De México ene. 2024 - Actualidad

docente independiente de Diseño y desarrollo web

De forma independiente imparto cursos de diseño web enseñando HTML, CSS y JavaScript así como el uso de Git, Github y otras herramientas de Google que benefician el pocisionamiento de una web y su alcance. Las clases son totalmente particulares y son solamente una pequeña guía para quienes desean emprender una carrera más enfocada a la rama de la programación. No hay un limite de edad porque las clases están adaptadas para todas las edades.

Actualmente se cuentan con una solida variedad de alumnos satisfechos y agradecidos por las clases. Entre los comentarios que hacen, algunos que me gustan destacar son: "...la experiencia al estudiar con Mario en este curso ha sido extraordinaria la recomiendo ampliamente los cursos son concisos prácticos y fácil de entender...", "...Las primeras clases fueron muy prácticas. Entendí que para impulsar mi pequeño negocio por medio de un sitio web no solamente es que se vea bien, si no que sea funcional en todos los sentidos por medio de un código bien estructurado...", entre otros comentarios bastante alentadores que me ayudan a seguir mejorando en cada momento la calidad de enseñanza